【裁判字號】    99,易,461
【裁判日期】    990430
【裁判案由】    竊盜
【裁判全文】
臺灣高雄地方法院刑事判決               99年度易字第461號
公  訴  人  臺灣高雄地方法院檢察署檢察官
被      告  乙○○
上列被告因竊盜案件，經檢察官提起公訴（99年度偵字第7545號
、第7573號），茲因被告就被訴事實為有罪之陳述，經告知簡式
審判程序意旨並聽取公訴人及被告之意見後，本院裁定依簡式審
判程序審理，判決如下：
    主  文
乙○○竊盜，累犯，處有期徒刑陸月；又攜帶兇器竊盜，累犯，
處有期徒刑拾月，扣案斧頭壹把、拔釘起子壹把、螺絲起子壹把
均沒收；應執行有期徒刑壹年貳月，扣案斧頭壹把、拔釘起子壹
把、螺絲起子壹把均沒收。
    事  實
一、乙○○有多次犯罪經法院判刑確定之紀錄，最近一次經徒刑
    執行完畢情形如下：
  (一)民國96年間因竊盜案件，經臺灣雲林地方法院96年度易字第
    490 號判處有期徒刑10月確定。
  (二)96年間因犯施用第一級毒品罪，經臺灣雲林地方法院96年度
    訴字第948 號判處有期徒刑10月確定。
  (三)上開(一)、(二)所示之刑，經臺灣雲林地方法院97年度聲字第39
    8 號裁定應執行有期徒刑1 年6 月，於96年12月19日入監執
    行，期間一度於97年2 月15日轉出執行另案強制戒治，97年
    10月23日轉回，於99年2 月1 日縮刑期滿出監執行完畢。
二、詎其經前開有期徒刑執行完畢後5 年內，仍不知悔悟，復先
    後基於意圖為自己不法所有之竊盜犯意而為如下行為：
  (一)於99年2 月26日下午2 時35分許，至高雄縣鳳山市○○○路
    86號屋後空地上，自該址住戶甲○○以門板橫倒放置而簡單
    圈圍堆置之雜物中，竊取甲○○所有之果汁壓榨機1 台（起
    訴書誤載為翻越後方木板圍牆潛入該住宅內），旋於同日下
    午2 時40分許得手離去時，為適巧返家之甲○○發覺而報警
    查獲。
  (二)於99年3 月1 日上午9 時許，騎單車行經國立鳳山高級中學
    （下稱鳳山高中）位在高雄縣鳳山市○○街101 巷8 號之宿
    舍時，見該址大門未鎖，乃持其所有如附表所示於客觀上可
    供兇器使用之斧頭、拔釘起子、螺絲起子各1 把潛入（侵入
    住宅部分未據告訴），並持上開工具將該址1 樓至2 樓間樓
    梯止滑銅條17條撬下竊取之，得手後將上開銅條置於單車上
    牽行至高雄縣鳳山市○○街101 巷口、青年國民中學後方人
    行道時，因形跡可疑而為警攔檢查獲，當場扣得上開其所有
    並供本件犯罪使用之斧頭、拔釘起子、螺絲起子各1 把。
三、案經高雄縣政府警察局鳳山分局報告臺灣高雄地方法院檢察
    署檢察官偵查起訴。
    理  由
壹、證據能力部分：被告乙○○所犯係死刑、無期徒刑、最輕本
    刑為3 年以上有期徒刑以外之罪，已經被告就被訴事實為有
    罪之陳述，經本院聽取當事人之意見後，依刑事訴訟法第27
    3 條之1 第1 項之規定，裁定進行簡式審判程序。又本件卷
    內之人證、物證、書證等證據，依同法第273 條之2 規定，
    不受第159 條第1 項關於傳聞法則規定之限制，依法均有證
    據能力。
貳、實體部分：
一、前揭犯罪事實，業據被告乙○○於本院審理時自白不諱，並
    經證人甲○○、證人即鳳山高中技工丙○○於警詢中證述綦
    詳，復有扣案斧頭、拔釘起子、螺絲起子各1 把、贓物認領
    保管單、本院公務電話紀錄及照片11幀在卷可稽，被告乙○
    ○自白前揭竊盜犯行，核與事實相符，本件被告犯罪事證已
    臻明確，應依法論科。
二、按刑法第321 條第1 項第3 款之攜帶兇器竊盜罪，係以行為
    人攜帶兇器竊盜為其加重條件，此所謂兇器，其種類並無限
    制，凡客觀上足對人之生命、身體、安全構成威脅，具有危
    險性之兇器均屬之，且祇須行竊時攜帶此種具有危險性之兇
    器為已足，並不以攜帶之初有行兇之意圖為必要，最高法院
    著有79年臺上字第5253號判例可資參照。前揭時地被告乙○
    ○為上開第二件行為時所持斧頭、拔釘起子、螺絲起子各1
    把，經本院於審理期日當庭勘驗結果：(一)斧頭，全長約30公
    分、斧刃長12公分、刃面寬5.5 公分、刃峰為金屬打造，鋒
    芒銳利，斧柄為木頭材質；(二)綠色柄一字型螺絲起子1 把，
    柄部缺損，全長24公分、前端尖銳並為金屬材質，柄部為塑
    膠材質；(三)紅色柄Ｙ字型起子1 把，全長約23公分、前端以
    Ｙ字型開叉，可供拔釘器使用，金屬材質，柄部為塑膠材質
    ，有勘驗筆錄在卷可稽（本院卷第64頁、第65頁），均具有
    質材堅韌，造型尖銳且易於握持運使之特點，對於人體顯然
    具有危險性，均為前開所稱之兇器。核被告乙○○竊盜甲○
    ○果汁壓榨機之行為，係犯刑法第320 條第1 項普通竊盜罪
    ；又其竊盜鳳山高中宿舍內止滑銅條之行為，係犯刑法第32
    1 條第1 項第3 款攜帶兇器竊盜罪。茲刑罰法規所規定各該
    特定犯罪，除有原已集合多數犯行為構成要件行為態樣或其
    他特別規定者外，行為人主觀上僅須具備對於法條規定各該
    構成要件之「認識」及「意欲」（即構成要件之「知」與「
    欲」），其主觀不法構成要件即已該當，至其動機或在個案
    中誘發多次行為之共同主觀意向聯繫（如概括、整體犯意等
    ）為何，要非所問，今被告乙○○前開2 次竊盜犯行既均具
    備完整並可獨立區隔之主、客觀不法構成要件，應各自成立
    並論以數罪而分論併罰之。又被告乙○○於96年間竊盜案件
    ，經臺灣雲林地方法院96年度易字第490 號判處有期徒刑10
    月確定；96年間因犯施用第一級毒品罪，經臺灣雲林地方法
    院96年度訴字第948 號判處有期徒刑10月確定；二案經臺灣
    雲林地方法院97年度聲字第398 號裁定應執行有期徒刑1 年
    6 月，於96年12月19日入監執行，期間一度於97年2 月15日
    轉出執行另案強制戒治，97年10月23日轉回，於99年2 月1
    日縮刑期滿出監執行完畢，有臺灣高等法院被告前案紀錄表
    及臺灣高雄地方法院檢察署刑案資料查註紀錄表各1 份在卷
    可按，乃受徒刑之執行完畢，5 年以內因故意而再犯本件有
    期徒刑以上之罪，應依累犯之規定，加重其刑。
三、爰審酌被告乙○○之年齡、品行、智識能力、犯罪手段、所
    得財物之價值、對於法益所生侵害之程度，其為61年12月29
    日出生、受有高職肄業教育程度、業工之人，有警詢年籍資
    料附卷可參，並據其在本院審理時自陳在卷，前開犯罪時年
    37歲，前有多次犯罪經法院判刑確定之紀錄，除上開構成累
    犯部分外，另有：(一)86年間犯竊盜罪，經本院86年度易字第
    4267號判處罰金4,000 元確定；(二)92年間犯毒品案件，經本
    院92年度訴字第2705號判處有期徒刑7 月確定，於93年6 月
    1 日入監執行，94年1 月1 日期滿出監執行完畢；(三)94年間
    犯竊盜罪，經臺灣高等法院高雄分院95年度上易字第179 號
    （本院95年度易字第29號）判處有期徒刑1 年確定；(四)94年
    間犯詐欺罪，經本院95年度簡字第1336號判處有期徒刑4 月
    確定，嗣與上開(三)所示之刑合併經本院95年度聲字第385 號
    裁定應執行有期徒刑1 年3 月，於95年6 月30日入監執行，
    96年5 月29日期滿執行完畢，有臺灣高等法院被告前案紀錄
    表及臺灣高雄地方法院檢察署刑案資料查註紀錄表各1 份在
    卷可按，素行欠佳，本件於前案執行完畢出監未滿一月即再
    犯罪，竊取財物分別為果汁壓榨機及樓梯止滑銅條之價值，
    犯罪所持工具起子、斧頭之功能、性質，對於法益造成進一
    步侵害之危險程度，及其犯罪後，於本院審理時能坦認犯行
    ，犯後態度尚可等一切情狀，各量處如主文所示之刑，並定
    其應執行之刑，以資儆懲。
四、扣案斧頭、拔釘起子、螺絲起子各1 把，均為被告乙○○所
    有並供本件犯罪使用之工具，業據被告於本院審理時供承在
    卷，依刑法第38條第1 項第2 款宣告沒收。
據上論斷，應依刑事訴訟法第273 條之1 第1 項、第299 條第1
項前段，刑法第320 條第1 項、第321 條第1 項第3 款、第47條
第1 項、第51條第5 款、第38條第1 項第2 款，刑法施行法第1
條之1 ，判決如主文。
本案經檢察官李茂增到庭執行職務
中    華    民    國    99    年    4     月    30    日
                  刑事第十九庭  法  官  陳松檀
上正本證明與原本無異。
如不服本判決應於收受判決後10日內向本院提出上訴書狀，並應
敘述具體理由；其未敘述上訴理由者，應於上訴期間屆滿後20日
內向本院補提理由書（均須按他造當事人之人數附繕本）「切勿
逕送上級法院」。
中    華    民    國    99    年    4     月    30    日
                                書記官  彭帥雄
附錄本判決論罪之法條：
中華民國刑法第320條
意圖為自己或第三人不法之所有，而竊取他人之動產者，為竊盜
罪，處5 年以下有期徒刑、拘役或5 百元以下罰金。
意圖為自己或第三人不法之利益，而竊佔他人之不動產者，依前
項之規定處斷。
前二項之未遂犯罰之。
中華民國刑法第321條
犯竊盜罪而有左列情形之一者，處六月以上、五年以下有期徒刑
：
一、於夜間侵入住宅或有人居住之建築物、船艦或隱匿其內而犯
    之者。
二、毀越門扇、牆垣或其他安全設備而犯之者。
三、攜帶兇器而犯之者。
四、結夥三人以上而犯之者。
五、乘火災、水災或其他災害之際而犯之者。
六、在車站或埠頭而犯之者。
前項之未遂犯罰之。

司法院資訊處製作；財團法人民間司法改革基金會備份。
